【裁判字號】    90,訴,857
【裁判日期】    900809
【裁判案由】    毒品危害防制條例
【裁判全文】
臺灣彰化地方法院刑事判決                            九十年度訴字第八五七號
    公  訴  人  臺灣彰化地方法院檢察署檢察官
    被      告  甲○○
右列被告因違反毒品危害防制條例案件，經檢察官提起公訴（九十年度毒偵字第九九
０號）及移送併案審理（九十年度毒偵字第二０六二號），本院判決如左：
    主      文
甲○○施用第一級毒品，處有期徒刑柒月。又連續施用第二級毒品，處有期徒刑肆月
，扣案之安非他命壹包（毛重零點伍公克），沒收銷燬之。主刑部分應執行有期徒刑
拾月。
    事      實
一、甲○○前因施用毒品案件，經強制戒治期滿，由台灣彰化地方法院檢察署檢察官
    於民國八十九年九月二十五日以八十九年度戒毒偵字第一一０七、一一０八號為
    不起訴處分確定。詎仍不知悔改，復於九十年三月八日前三日內之某時，以將海
    洛因摻入香煙中吸食之方式，在彰化縣芬園鄉○○道路上，施用第一級毒品海洛
    因；又另基於概括之犯意，自八十九年十月二十七或其前四日內之某時起至九十
    年三月八日或其前四日內之某時止，以不詳方式，在不詳地點連續施用第二級毒
    品安非他命多次。嗣分別於八十九年十月二十七日下午一時許，在苗栗縣西湖鄉
    四湖村瑞湖國小前為警查獲；另於九十年三月八日下午三時三十分許，在彰化縣
    芬園鄉○○路○段一五０號前為警查獲，並當場扣得安非他命一包（毛重零點五
    公克）。
二、案經南投縣警察局草屯分局報請臺灣彰化地方法院檢察署檢察官偵查起訴及移送
    本院併案審理。
    理      由
一、訊據被告甲○○對於右揭施用第一級毒品海洛因之犯行固坦承不諱，惟矢口否認
    有何施用第二級毒品安非他命情事，辯稱：係朋友在車上吸食安非他命，伊在旁
    邊不慎吸入煙氣，扣案之安非他命係朋友丟給伊，來不及歸還云云。然查：被告
    施用安非他命之事實，業據其於警訊中坦認無訛，並有安非他命一包（毛重零點
    五公克）扣案可稽。且被告於八十九年十月二十七日獲案後，經警採其尿液送驗
    結果，係呈甲基安非他命陽性反應；而九十年三月八日為警查獲後，所採尿液送
    驗結果，亦呈嗎啡及甲基安非他命陽性反應，有苗栗縣衛生局煙毒尿液檢驗成績
    書、南投縣政府衛生局尿液檢驗單各一紙存卷足參。而常人如未施用安非他命，
    其尿水應無甲基安非他命反應，倘有施用者，約百分之九十於九十六小時內自尿
    中排出，故推算施用期間最長可能不會超過四日，亦經行政院衛生署藥物食品檢
    驗局八十一年二月八日以（八一）藥檢壹字第００一一五六號函詳加闡釋。是被
    告如未於前揭時地施用安非他命，當無可能於其尿液中驗得毒品之陽性反應，其
    友人亦無主動提供安非他命之必要，被告空言否認犯行，顯係事後卸責之詞，難
    認可採。至其雖以吸入二手煙等語為辯，然此顯與前揭警訊中所為陳詞大相逕庭
    ，亦無從適切說明何以在其車內查獲前揭安非他命之事實，當無足採。又被告前
    因施用毒品案件，經強制戒治期滿，由台灣彰化地方法院檢察署檢察官於八十九
    年九月二十五日以八十九年度戒毒偵字第一一０七、一一０八號為不起訴處分確
    定等情，有臺灣高等法院被告全國前案紀錄表、台灣彰化地方法院檢察署刑案資
    料查註紀錄表、不起訴處分書各一份附卷可按。本案事證已臻明確，被告犯行洵
    堪認定。
二、查被告甲○○前因施用毒品案件，經強制戒治期滿，由檢察官為不起訴處分後，
    復於五年內再度施用海洛因及安非他命，核其所為，係犯毒品危害防制條例第十
    條第一項、第二項之施用第一、二級毒品罪。被告於施用前後持有海洛因及安非
    他命之低度行為，應為施用之高度行為所吸收，不另論罪。又其多次施用第二級
    毒品犯行，時間緊接，方法相同，觸犯構成要件相同之罪名，顯係基於概括犯意
    反覆為之，應依連續犯之規定論以一罪，並依法加重其刑。至其所犯上開二罪間
    ，犯意各別，行為互殊，應予分論併罰。另公訴人就被告於八十九年十月二十七
    日或其前四日內之某時涉嫌施用安非他命而移送本院併辦部分，雖未據提起公訴
    ，然此因與前揭業經起訴之施用第二級毒品部分有連續犯之裁判上一罪關係，為
    起訴效力所及，基於審判不可分原則，本院自得併予審究，附此敘明。爰審酌被
    告雖經強制戒治期滿，猶未能確實遠離毒害，尚乏徹底戒除毒癮之決心，品行非
    佳，且於偵審期間對其施用安非他命之犯行一再否認，惟施用毒品固戕害個人健
    康至深，然就他人權益之侵害仍屬有限，及其犯罪目的、手段、犯後態度、具有
    國中畢業學歷之智識程度等一切情狀，分別量處如主文所示之刑，並定其應執行
    之刑，以示懲儆。扣案之安非他命一包（毛重零點五公克）為毒品危害防制條例
    第二條第二項第二款所稱之第二級毒品，應依同條例第十八條第一項前段之規定
    ，沒收銷燬之。
據上論斷，應依刑事訴訟法第二百九十九條第一項前段，毒品危害防制條例第十條第
一項、第二項、第十八條第一項前段，刑法第十一條前段、第五十六條、第五十一條
第五款，判決如主文。
本案經檢察官吳憲明到庭執行職務。
中        華        民        國      九十    年    八    月    九      日
                                 臺灣彰化地方法院刑事第三庭
                                     法      官  高  文  崇
右正本證明與原本無異。
如不服本判決，應於判決送達後十日內向本院提出上訴狀( 須附繕本 )。
                                     法院書記官  謝  志  鑫
中        華        民        國      九十    年    八    月    十      日
毒品危害防制條例第十條：
施用第一級毒品者，處六月以上五年以下有期徒刑。
施用第二級毒品者，處三年以下有期徒刑。


司法院資訊處製作；財團法人民間司法改革基金會備份。
